臺灣板橋地方法院刑事判決　　　　　　　94年度訴字第1938號
公　訴　人　臺灣板橋地方法院檢察署檢察官
被　　　告　甲○○
　　　　　　　　　　　號
上列被告因毒品危害防制條例案件，經檢察官提起公訴（94年度
毒偵字第4214號），本院改依簡式審理程序，判決如下：
    主  文
甲○○連續施用第一級毒品，累犯，處有期徒刑拾月。扣案之內
含毒品海洛因之殘渣袋貳包均沒收銷燬之、已使用之注射針筒
支均沒收。
    事  實
一、甲○○前曾因竊盜案件，經本院於民國（下同）93年12月10
    日以93年度簡字第5311號判決，判處有期徒刑5 月確定，嗣
    於94年2 月14日易科罰金執行完畢。又曾因施用毒品案件，
    經本院於89年10月11日以89年度毒聲字第5968號裁定送觀察
    、勒戒後，認無繼續施用毒品之傾向，由臺灣板橋地方法院
    檢察署檢察官於89年10月30日以89年度毒偵字第661 號為不
    起訴處分確定，復因施用毒品案件，經本院於91年1 月4 日
    以91年度毒聲字第31號裁定送觀察、勒戒後，認有繼續施用
    毒品之傾向，再經檢察官聲請本院於91年1 月31日以91年度
    毒聲字第356 號裁定令入戒治處所施以強制戒治，嗣於91年
    10 月22 日停止處分執行，該案件並經同署檢察官提起公訴
    ，經本院於91年4 月23日以91年度訴字第493 號判決，判處
    應執行有期徒刑10月（施用第一級毒品部分判8 月、施用第
    二級毒品部分判5 月）確定，嗣於92年10月29日縮短刑期假
    釋出監，迨至93年1 月27日假釋期滿未經撤銷假釋，而視為
    已執行完畢（指揮書執畢日期93年2 月20日）。詎其仍不知
    悛悔，仍基於施用第一級毒品之概括犯意，自94年4 月下旬
    某日起至同年7 月28日某時許止，連續在其位於臺北縣板橋
    市○○○街30巷15弄16之1 號住處內，以將毒品海洛因摻入
    冷開水，再以針筒注射之方式，施用毒品海洛因多次。嗣經
    警於94年7 月28日上午9 時30分許，在臺北縣板橋市○○○
    街溪洲公園內查獲，並扣得其所有供施用毒品所用之已使用
    之注射針筒1 支；再經甲○○帶同警方至其於臺北縣板橋市
    ○○○街30巷15弄16之1 號2 樓住處臥室內，扣得其所有內
    含毒品海洛因之殘渣袋2 個及其所有供施用毒品所用之已使
    用之注射針筒2 支。
二、案經臺北縣政府警察局移送臺灣板橋地方法院檢察署檢察官
    偵查起訴，本院於準備程序進行中，被告就被訴事實為有罪
    之陳述，經告知被告簡式審判程序之旨，並聽取當事人之意
    見後，裁定進行簡式審判程序。
    理  由
一、上開犯罪事實，業據被告甲○○於本院準備程序中與審理時
    皆坦認不諱，而其經警查獲後所採集之尿液檢體經送驗結果
    ，確呈海洛因代謝物鴉片類之陽性反應，此有臺灣檢驗科技
    股份有限公司於94年8 月11日出具之濫用藥物尿液檢驗報告
    1 件附卷可稽（附於臺灣板橋地方法院檢察署94年度毒偵字
    第4214號偵查卷宗第41頁），是被告前揭自白，核與事實相
    符，應堪信實。又被告前曾因施用毒品案件，經本院於89年
    10月11日以89年度毒聲字第5968號裁定送觀察、勒戒後，認
    無繼續施用毒品之傾向，由臺灣板橋地方法院檢察署檢察官
    於89年10月30日以89年度毒偵字第661 號為不起訴處分確定
    ，復因施用毒品案件，經本院於91年1 月4 日以91年度毒聲
    字第31號裁定送觀察、勒戒後，認有繼續施用毒品之傾向，
    再經檢察官聲請本院於91年1 月31日以91年度毒聲字第356
    號裁定令入戒治處所施以強制戒治，嗣於91年10月22日停止
    處分執行等情，有臺灣高等法院被告前案紀錄表1 件在卷可
    按（附於本院卷宗內）。本件事證已臻明確，被告犯行堪以
    認定，應予依法論科。
二、查海洛因依其成癮性、濫用性及對社會危害性之程度，已為
    毒品危害防制條例第2 條第2 項第1 款列為第一級毒品。核
    被告甲○○連續施用第一級毒品海洛因之犯行，所為係犯毒
    品危害防制條例第10條第1 項施用第一級毒品罪。其施用前
    後非法持有毒品之低度行為，為其施用毒品之高度行為所吸
    收，不另論罪。又其先後多次施用毒品海洛因犯行，時間緊
    接，所犯構成要件相同，顯係基於概括犯意為之，應依連續
    犯規定論以一罪，並依法加重其刑。再查被告前有如事實欄
    所示之論罪科刑執行情形，有前揭臺灣高等法院被告前案紀
    錄表在卷可按，其於受有期徒刑之執行完畢後，5 年以內再
    犯本件有期徒刑以上之罪，為累犯，應依刑法第47條之規定
    遞予加重其刑。爰審酌被告前曾經觀察、勒戒及戒治處分後
    ，仍未能戒斷其施用毒品之惡習，再犯本件犯行，顯見其自
    制力薄弱，惟因施用毒品本質上屬被告自戕身體健康之行為
    ，並無加害他人，再衡其之素行（有前揭臺灣高等法院被告
    前案紀錄表可按）、施用之時間及犯後坦承犯行態度良好等
    一切情狀，量處如主文所示之刑，以示懲儆。
三、扣案之已使用之注射針筒共3 支，皆為被告所有供其施用毒
    品海洛因所用之物，業據被告供陳在卷，均應依刑法第38條
    第1 項第2 款之規定宣告沒收之。至扣案之內含毒品海洛因
    之殘渣袋2 包，其內之毒品成分皆難以析離秤重，應以毒品
    視之，均應依毒品危害防制條例第18條第1 項前段規定，不
    問屬於犯人與否，皆沒收銷燬之。
據上論斷，應依刑事訴訟法第273 條之1 第1 項、第299 條第1
項前段，毒品危害防制條例第10條第1 項、第18條第1 項前段，
刑法第11條前段、第56條、第47條、第38條第1 項第2 款，判決
如主文。
本案經檢察官張慶林到庭執行職務。
中　　華　　民　　國　　94　　年　　10　　月　　21　　日
                  刑事第十二庭  法　官  陳?靜?茹
以上正本證明與原本無異
如不服本判決應於送達後10日內向本院提出上訴狀
                                書記官　廖?美?紅
中　　華　　民　　國　　94　　年　　10　　月　　21　　日
附錄本案論罪科刑法條全文
毒品危害防制條例第10條
施用第一級毒品者，處六月以上五年以下有期徒刑。
施用第二級毒品者，處三年以下有期徒刑。
